【裁判字號】    97,交聲,263
【裁判日期】    970707
【裁判案由】    聲明異議
【裁判全文】
臺灣臺南地方法院交通事件裁定         97年度交聲字第263號
移送機關    交通部公路總局嘉義區監理所臺南監理站
異議人即
受處分人    甲○○○
上列受處分人因違反道路交通管理處罰條例案件，對於交通部公
路總局嘉義區監理所台南監理站民國97年3月18日所為之裁決處
分（處分案號：嘉監南字第裁74-Z00000000號），聲明異議，本
院裁定如下：
    主  文
異議駁回。
    理  由
一、原處分意旨略以：異議人即受處分人甲○○○（下稱異議人
    ）駕駛之牌照號碼5307-LY號一般自小客車，於民國（下同
    ）97年1月21日上午10時31分，行經國道三號南下261.4公里
    處，因行駛高速公路未依規定行使車道（慢速小型車違規行
    駛內側車道），經科學儀器照相採證確認未以最高速限行使
    內側車道無誤，遭內政部警政署國道公路警察局第八警察隊
    員警（下稱舉發機關）逕行製單舉發，嗣經交通部公路總局
    嘉義區監理所台南監理站（下稱移送機關）以其違規事證明
    確，依道路交通管理處罰條例第33條第1項第3款、第63條第
    1 項第1款（原處分書漏載第1款）及違反道路交通管理事件
    統一裁罰基準表等規定，裁處罰緩新臺幣5,000元，並記違
    規點數1點。
二、本件聲明異議意旨略以：
  (一)異議人於97年1月21日10時31分駕車行經國道三號南下261.4
    公里處，該車原以時速80公里行駛中間車道，因超車而駛入
    內側車道，並持續加速至該路段規定之最高速限時速110公
    里。然而於加速期間，遭國道公路警察局第八警察隊古坑分
    隊以雷射測速儀器照相測得行速為每小時91公里，並以違反
    道路交通管理處罰條例第33條第1項第3款逕行舉發，該單位
    所記述之違規事項和實際事實不符。
  (二)異議人謂該單位舉證相片1顯示異議人所駕駛之車輛以每小
    時91公里之速度行駛內側車道，然該車此時正因超車而駛入
    內側車道，為持續行駛內側車道立即加速至該路段所規定之
    最高速限每小時110公里，而於加速期間為該單位拍照舉發
    。另該單位書函說明舉證相片2顯示內側車道前方無車，且
    有適當距離而未駛回原車道，然本車此時經加速後已達該路
    段所規定之最高速限每小時110公里，符合高速公路及快速
    公路交通刻規則第8絛第1項第3款「內側車道為超車道，但
    小型車於不堵塞行車之狀況下，得以該路段容許之最高速限
    行駛於內側車道。」實無駛回原車道之必要。因此，異議人
    所駕駛之車輛非以慢車速佔用內側車道行駛，並於超車後立
    即加速至最高速限，然而舉發機關以上開2張照片斷然舉發
    ，實有失公允，為此提出異議，請求撤銷原處分等語。
三、按汽車行駛於高速公路，未依規定行駛車道者，處汽車駕駛
    人新台幣3,000元以上6,000元以下罰鍰，並記違規點數1點
    ，道路交通管理處罰第33條第1項第3款及第63條第1項第1款
    分別定有明文。
四、經查：
  (一)移送機關指稱異議人於上揭時、地駕駛之牌照號碼5307-LY
    號一般自小客車，因行駛高速公路未依規定行使車道（慢速
    小型車違規行駛內側車道），經科學儀器測得時速每小時91
    公里，未達該路段最高速限為每小時110公里，遭警逕行開
    單舉發，有內政部國道公路警察局97年1月28日公警局交字
    第Z00000000號舉發違反道路交通管理事件通知單1份及違規
    照片2幀附卷可稽。
  (二)惟異議人辯稱其當時因超車而駛入內側車道，並持續加速至
    該路段規定之最高速限時速110公里云云，然異議人於上揭
    時、地，行經國道三號未依規定行使車道等情，業據舉發機
    關提供違規當時所拍攝之光碟1份為證，經本院勘驗該光碟
    之結果為：「於光碟6分34秒時，畫面出現車牌號碼5307-LY
    自小客車行駛於內側車道，其間陸續有汽車從其右側車道經
    過，直到6分45秒該車離開畫面為止，該自小客車均行駛於
    內側車道。」，有勘驗筆錄1份附卷可參。由上開勘驗結果
    可知，異議人駕車行駛於內側車道時，右側車道陸續有車輛
    經過，顯見右側車道車輛行車速度較異議人所駕駛車牌號碼
    5307-LY自小客車為快，異議人辯稱係為超車而駛入內側車
    道一節，自屬無據；且異議人駕駛上開車輛未以最高速限行
    駛於內側車道持續時間長達11秒，以其時速每小時91公里計
    算，已行駛約278（91×11/3600=）公尺，移送機關指稱異
    議人有駕駛慢速車佔用內側車道行駛之違規事實，應堪認定
    。
五、綜上所述，異議人於前揭時、地有未依規定行使車道之違規
    事實，應堪認定。則移送機關據以援引道路交通管理處罰條
    例第33條第1項第3款、第63條第1項第1款及違反道路交通管
    理事件統一裁罰標準表等規定，裁處異議人罰鍰新台幣5,00
    0元，並記違規點數1點等處分，核無違誤或不當；從而，本
    件異議為無理由，應予駁回。
六、據上論斷，應依道路交通管理處罰條例第87條第2項、道路
    交通案件處理辦法第19條，裁定如主文。
中    華    民    國    97    年    7     月    7     日
                     交通法庭   法  官   陳淑勤
以上正本證明與原本無異。
如不服本裁定，應於送達後5日內，向本院提出抗告狀。
                                書記官   陳金堂
中    華    民    國    97    年    7     月    7     日


司法院資訊處製作；財團法人民間司法改革基金會備份。
